---
title: "20151021_Boosting.quiz"
date: "2015年10月21日"
output: 
  html_document:
  theme: co
---


## Question 

這週上課有提到在做`Boosting`時, predict結果會不一樣<br>
進一步去看是哪一個環節影響而導致。

- [參考](http://www.jstatsoft.org/article/view/v054i02/adabag_An_R_Package_for_Classification_with_Boosting_and_Bagging.pdf)

看到參考中
> 3.1. The boosting, predict.boosting and boosting.cv functions

有提到`boos`這個參數有做`bootstrap sampling`

因此嘗試修改一下程式碼。

```{r,echo=F,warning=FALSE,message=F}
fish<-read.table("/Users/sheng/Documents/NCCU/ML/NCCU_ML_Note/lab/20151014_fish.txt",h=T)
L21<-fish$L2-fish$L1
L32<-fish$L3-fish$L2
L31<-fish$L3-fish$L1
newfish<-cbind(fish,L21,L32,L31)
library(adabag)
library(rpart)
```

因為執行時間的關係, 只考慮做10-fold, m=5

## boosting.cv with boos=T

當`boos=T`時, 兩次執行結果確實不相同。

```{r}
fish.control<-rpart.control(minisplit=10,minbucket=3,cp=0.01) 

newfish.adaboostcv<-boosting.cv(Species~.,boos=T,
                                data=newfish,v=4,mfinal=5,
                                control=fish.control)
newfish.adaboostcv[-1]

newfish.adaboostcv<-boosting.cv(Species~.,boos=T,
                                data=newfish,v=4,mfinal=5,
                                control=fish.control)
newfish.adaboostcv[-1]

```


## boosting.cv with boos=F

當`boos=F`時, 兩次執行結果相同了。

```{r}
fish.control<-rpart.control(minisplit=10,minbucket=3,cp=0.01) 

newfish.adaboostcv<-boosting.cv(Species~.,boos=F,
                                data=newfish,v=4,mfinal=5,
                                control=fish.control)
newfish.adaboostcv[-1]

newfish.adaboostcv<-boosting.cv(Species~.,boos=F,
                                data=newfish,v=4,mfinal=5,
                                control=fish.control)
newfish.adaboostcv[-1]

```

## Conclusion

應該是`adabag`這個套件的Boosting有考慮Bagging的想法<br>
(或是單純加入Bootstrap sampling)<br>
因為Bootstrap sampling的關係, 結果才會不同！

